【裁判字號】    98,簡上,874
【裁判日期】    980825
【裁判案由】    詐欺
【裁判全文】
臺灣板橋地方法院刑事判決             98年度簡上字第874號
上  訴  人  臺灣板橋地方法院檢察署檢察官
被      告  丙○○
上列上訴人因被告詐欺案件，不服本院98年度簡字第4095號中華
民國98年5月27日第一審判決(聲請簡易判決處刑案號：98年度偵
字第11656 號），提起上訴，復經移送併案(98年度偵字第15828
號），本院管轄之第二審合議庭判決如下：
    主  文
原判決撤銷。
丙○○幫助意圖為自己不法之所有，以詐術使人將本人之物交付
，處拘役伍拾伍日，如易科罰金，以新臺幣壹仟元折算壹日。
    事  實
壹、丙○○前透過報紙廣告，知有收購金融機構帳戶之訊息，對
    於犯罪集團或不法份子利用他人金融機構帳戶實行詐欺或其
    他財產犯罪，掩飾不法利益，規避司法偵查，有所預見，仍
    基於幫助詐欺之不確定故意，於民國98年2 月25日下午2 時
    許，在臺北縣板橋市○○路、中華路交岔路口，將其所有之
    永豐國際商業銀行溪州分行帳號00000000000000000 號帳戶
    （以下簡稱永豐銀行帳戶）、臺北富邦商業銀行樹林分行帳
    號000000000000000 號帳戶（以下簡稱富邦銀行帳戶）之存
    摺、金融卡，以新臺幣26000 元之對價，售予某真實姓名、
    年籍不詳之成年男子，並告知密碼，以此方式，幫助遂行詐
    欺取財之犯罪行為。該名成年男子即意圖為自己不法之所有
    ，以網路購物付款方式設定錯誤、辦理退款等不實事由，向
    甲○○、乙○○施用詐術，致甲○○、乙○○誤信為真，將
    款項匯入丙○○所有之永豐銀行、富邦銀行帳戶內（詳如附
    表所示）。
貳、案經臺北縣政府警察局板橋分局報請臺灣板橋地方法院檢察
    署檢察官偵查聲請簡易判決處刑及移送併案。
    理  由
壹、按被告以外之人於審判外之言詞或書面陳述，除法律有規定
    者外，不得作為證據，刑事訴訟法第159 條第1 項定有明文
    。而被告以外之人於審判外之陳述，經當事人於審判程序同
    意作為證據，法院審酌該言詞陳述或書面陳述作成時之情況
    ，認為適當者，得為證據；當事人、代理人或辯護人於法院
    調查證據時，知有第159 條第1 項不得為證據之情形，而未
    於言詞辯論終結前聲明異議者，視為有前項之同意，則為同
    法第159 條之5 所明定。證人即被害人甲○○、乙○○於司
    法警察調查時所為陳述，雖係被告丙○○以外之人於審判外
    之陳述，惟被告於本院調查證據時，並未於言詞辯論終結前
    聲明異議，應視為同意作為證據，復經審酌渠等言詞陳述之
    情況，認為適當，均應認有證據能力。
貳、認定犯罪事實之證據及理由
一、上揭事實，業據被告於警詢、檢察官訊問及本院審理時坦承
    不諱，並經證人甲○○、乙○○於警詢時證述綦詳，復有臺
    北富邦銀行開戶資料、對帳單、永豐商業銀行溪州分行98年
    3 月23日永豐銀溪州分行（098） 字第00003 號函所附開戶
    資料、存摺存款往來明細表、永豐銀行自動櫃員機交易明細
    表、存摺紀錄各1 件在卷足稽，俱徵被告前開自白與事實相
    符。綜上，本案事證明確，被告犯行堪予認定。
二、核被告所為，係犯刑法第30條第1 項、第339 條第1 項幫助
    詐欺取財罪。被告基於幫助前述不詳成年男子遂行詐欺犯行
    之不確定故意，而為詐欺犯罪構成要件以外之行為，為幫助
    犯，依刑法第30條第2 項規定減輕其刑。又被告販售其永豐
    銀行、富邦銀行帳戶，雖為不法份子多次作為詐欺犯罪之工
    具使用，惟被告僅有一交付存摺、金融卡之幫助行為，而以
    一行為侵害二名被害人之不同財產法益，觸犯數幫助詐欺取
    財罪，為想像競合犯，應依刑法第55條規定，從一幫助詐欺
    取財罪論處；臺灣板橋地方法院檢察署98年度偵字第15828
    號移送併案之犯罪事實，與本案檢察官聲請簡易判決處刑部
    分，有想像競合犯之裁判上一罪關係，本院自得併予審究。
    原審以被告所犯幫助詐欺取財罪，事證明確，予以論科，固
    非無見，惟原審判決未及審酌附表編號2 所示被害人遭詐騙
    之犯罪事實，容有未合，檢察官提起上訴，為有理由，應由
    本院撤銷改判。爰審酌被告恣意販售個人金融機構帳戶，助
    長詐欺犯罪之風氣，徒增司法機關偵查犯罪之困難程度，並
    致數名被害人受騙，所肇損害非微，應嚴予非難，兼衡被告
    之素行、智識程度，其犯罪之動機、目的、手段、所獲利益
    ，暨被告犯罪後之態度等一切情狀，量處如主文所示之刑，
    並諭知易科罰金之折算標準，以資懲儆。
據上論斷，應依刑事訴訟法第455 條之1 第1 項、第3 項、第
369 條第1 項前段、第364 條、第299 條第1 項前段，刑法第30
條、第339 條第1 項、第55條、第41條第1 項前段，刑法施行法
第1 條之1 ，判決如主文。
本案經檢察官馬中人到庭執行職務。
中    華    民    國    98    年    8     月    25    日
                  刑事第二十庭  審判長法  官  吳冠霆
                                      法  官  吳佳穎
                                      法  官  廖怡貞
以上正本證明與原本無異。
不得上訴。
                                      書記官  林惠齡
中    華    民    國    98    年    8     月    25    日
附錄本案論罪科刑法條全文
中華民國刑法第339條
（普通詐欺罪）
意圖為自己或第三人不法之所有，以詐術使人將本人或第三人之
物交付者，處5 年以下有期徒刑、拘役或科或併科1000元以下罰
金。
以前項方法得財產上不法之利益或使第三人得之者，亦同。
前二項之未遂犯罰之。
┌─────────────────────────────┐
│附表                                                      │
├──┬───┬─────┬─────┬──────────┤
│編號│被害人│匯款時間  │匯款金額（│匯入帳戶            │
│    │      │          │新臺幣）  │                    │
├──┼───┼─────┼─────┼──────────┤
│1   │甲○○│98年3 月3 │72000 元  │永豐國際商業銀行溪州│
│    │      │日晚間8 時│          │分行（帳號0000000000│
│    │      │44分許    │          │0000000 號）        │
├──┼───┼─────┼─────┼──────────┤
│2   │乙○○│98年3 月3 │49000 元  │臺北富邦商業銀行樹林│
│    │      │日        │          │分行（帳號0000000000│
│    │      │          │          │16109 號）          │
└──┴───┴─────┴─────┴──────────┘


司法院資訊處製作；財團法人民間司法改革基金會備份。
